apertium-hye.hye.dix
    <pardef n="բառգ/իրք__n_nn">
      <e><p>          <l>րքից</l><r>իրք<s n="n"/><s n="nn"/><s n="sg"/><s n="abl"/><s n="ind"/></r></p><par n="poss"/></e>
      <e><p>          <l>րքի</l><r>իրք<s n="n"/><s n="nn"/><s n="sg"/><s n="dat"/><s n="ind"/></r></p><par n="poss"/></e>
      <e><p>          <l>րքին</l><r>իրք<s n="n"/><s n="nn"/><s n="sg"/><s n="dat"/><s n="def"/></r></p></e>
      <e><p>          <l>րքում</l><r>իրք<s n="n"/><s n="nn"/><s n="sg"/><s n="loc"/><s n="ind"/></r></p><par n="poss"/></e>
      <e><p>          <l>րքով</l><r>իրք<s n="n"/><s n="nn"/><s n="sg"/><s n="ins"/><s n="ind"/></r></p><par n="poss"/></e>
      <e><p>          <l>իրք</l><r>իրք<s n="n"/><s n="nn"/><s n="sg"/><s n="nom"/><s n="ind"/></r></p><par n="poss"/></e>
      <e><p>          <l>իրքը</l><r>իրք<s n="n"/><s n="nn"/><s n="sg"/><s n="nom"/><s n="def"/></r></p></e>
      <e><p>          <l>իրքն</l><r>իրք<s n="n"/><s n="nn"/><s n="sg"/><s n="nom"/><s n="def"/></r></p></e>
      <e><p>          <l>րքերից</l><r>իրք<s n="n"/><s n="nn"/><s n="pl"/><s n="abl"/><s n="ind"/></r></p><par n="poss"/></e>
      <e><p>          <l>րքերի</l><r>իրք<s n="n"/><s n="nn"/><s n="pl"/><s n="dat"/><s n="ind"/></r></p><par n="poss"/></e>
      <e><p>          <l>րքերին</l><r>իրք<s n="n"/><s n="nn"/><s n="pl"/><s n="dat"/><s n="def"/></r></p></e>
      <e><p>          <l>րքերում</l><r>իրք<s n="n"/><s n="nn"/><s n="pl"/><s n="loc"/><s n="ind"/></r></p><par n="poss"/></e>
      <e><p>          <l>րքերով</l><r>իրք<s n="n"/><s n="nn"/><s n="pl"/><s n="ins"/><s n="ind"/></r></p><par n="poss"/></e>
      <e><p>          <l>րքեր</l><r>իրք<s n="n"/><s n="nn"/><s n="pl"/><s n="nom"/><s n="ind"/></r></p><par n="poss"/></e>
      <e><p>          <l>րքերը</l><r>իրք<s n="n"/><s n="nn"/><s n="pl"/><s n="nom"/><s n="def"/></r></p></e>
      <e><p>          <l>րքերն</l><r>իրք<s n="n"/><s n="nn"/><s n="pl"/><s n="nom"/><s n="def"/></r></p></e>
    </pardef>

    <pardef n="թ/ուղթ__n_nn">
      <e><p>          <l>ղթից</l><r>ուղթ<s n="n"/><s n="nn"/><s n="sg"/><s n="abl"/><s n="ind"/></r></p><par n="poss"/></e>
      <e><p>          <l>ղթի</l><r>ուղթ<s n="n"/><s n="nn"/><s n="sg"/><s n="dat"/><s n="ind"/></r></p><par n="poss"/></e>
      <e><p>          <l>ղթին</l><r>ուղթ<s n="n"/><s n="nn"/><s n="sg"/><s n="dat"/><s n="def"/></r></p></e>
      <e><p>          <l>ղթում</l><r>ուղթ<s n="n"/><s n="nn"/><s n="sg"/><s n="loc"/><s n="ind"/></r></p><par n="poss"/></e>
      <e><p>          <l>ղթով</l><r>ուղթ<s n="n"/><s n="nn"/><s n="sg"/><s n="ins"/><s n="ind"/></r></p><par n="poss"/></e>
      <e><p>          <l>ուղթ</l><r>ուղթ<s n="n"/><s n="nn"/><s n="sg"/><s n="nom"/><s n="ind"/></r></p><par n="poss"/></e>
      <e><p>          <l>ուղթը</l><r>ուղթ<s n="n"/><s n="nn"/><s n="sg"/><s n="nom"/><s n="def"/></r></p></e>
      <e><p>          <l>ուղթն</l><r>ուղթ<s n="n"/><s n="nn"/><s n="sg"/><s n="nom"/><s n="def"/></r></p></e>
      <e><p>          <l>ղթերից</l><r>ուղթ<s n="n"/><s n="nn"/><s n="pl"/><s n="abl"/><s n="ind"/></r></p><par n="poss"/></e>
      <e><p>          <l>ղթերի</l><r>ուղթ<s n="n"/><s n="nn"/><s n="pl"/><s n="dat"/><s n="ind"/></r></p><par n="poss"/></e>
      <e><p>          <l>ղթերին</l><r>ուղթ<s n="n"/><s n="nn"/><s n="pl"/><s n="dat"/><s n="def"/></r></p></e>
      <e><p>          <l>ղթերում</l><r>ուղթ<s n="n"/><s n="nn"/><s n="pl"/><s n="loc"/><s n="ind"/></r></p><par n="poss"/></e>
      <e><p>          <l>ղթերով</l><r>ուղթ<s n="n"/><s n="nn"/><s n="pl"/><s n="ins"/><s n="ind"/></r></p><par n="poss"/></e>
      <e><p>          <l>ղթեր</l><r>ուղթ<s n="n"/><s n="nn"/><s n="pl"/><s n="nom"/><s n="ind"/></r></p><par n="poss"/></e>
      <e><p>          <l>ղթերը</l><r>ուղթ<s n="n"/><s n="nn"/><s n="pl"/><s n="nom"/><s n="def"/></r></p></e>
      <e><p>          <l>ղթերն</l><r>ուղթ<s n="n"/><s n="nn"/><s n="pl"/><s n="nom"/><s n="def"/></r></p></e>
    </pardef>

    <pardef n="կռ/իվ__n_nn">
      <e><p>          <l>վից</l><r>իվ<s n="n"/><s n="nn"/><s n="sg"/><s n="abl"/><s n="ind"/></r></p><par n="poss"/></e>
      <e><p>          <l>վի</l><r>իվ<s n="n"/><s n="nn"/><s n="sg"/><s n="dat"/><s n="ind"/></r></p><par n="poss"/></e>
      <e><p>          <l>վին</l><r>իվ<s n="n"/><s n="nn"/><s n="sg"/><s n="dat"/><s n="def"/></r></p></e>
      <e><p>          <l>վում</l><r>իվ<s n="n"/><s n="nn"/><s n="sg"/><s n="loc"/><s n="ind"/></r></p><par n="poss"/></e>
      <e><p>          <l>վով</l><r>իվ<s n="n"/><s n="nn"/><s n="sg"/><s n="ins"/><s n="ind"/></r></p><par n="poss"/></e>
      <e><p>          <l>իվ</l><r>իվ<s n="n"/><s n="nn"/><s n="sg"/><s n="nom"/><s n="ind"/></r></p><par n="poss"/></e>
      <e><p>          <l>իվը</l><r>իվ<s n="n"/><s n="nn"/><s n="sg"/><s n="nom"/><s n="def"/></r></p></e>
      <e><p>          <l>իվն</l><r>իվ<s n="n"/><s n="nn"/><s n="sg"/><s n="nom"/><s n="def"/></r></p></e>
      <e><p>          <l>իվներից</l><r>իվ<s n="n"/><s n="nn"/><s n="pl"/><s n="abl"/><s n="ind"/></r></p><par n="poss"/></e>
      <e><p>          <l>իվների</l><r>իվ<s n="n"/><s n="nn"/><s n="pl"/><s n="dat"/><s n="ind"/></r></p><par n="poss"/></e>
      <e><p>          <l>իվներին</l><r>իվ<s n="n"/><s n="nn"/><s n="pl"/><s n="dat"/><s n="def"/></r></p></e>
      <e><p>          <l>իվներում</l><r>իվ<s n="n"/><s n="nn"/><s n="pl"/><s n="loc"/><s n="ind"/></r></p><par n="poss"/></e>
      <e><p>          <l>իվներով</l><r>իվ<s n="n"/><s n="nn"/><s n="pl"/><s n="ins"/><s n="ind"/></r></p><par n="poss"/></e>
      <e><p>          <l>իվներ</l><r>իվ<s n="n"/><s n="nn"/><s n="pl"/><s n="nom"/><s n="ind"/></r></p><par n="poss"/></e>
      <e><p>          <l>իվները</l><r>իվ<s n="n"/><s n="nn"/><s n="pl"/><s n="nom"/><s n="def"/></r></p></e>
      <e><p>          <l>իվներն</l><r>իվ<s n="n"/><s n="nn"/><s n="pl"/><s n="nom"/><s n="def"/></r></p></e>
    </pardef>

    <pardef n="դր/ինդ__n_nn">
      <e><p>          <l>նդից</l><r>ինդ<s n="n"/><s n="nn"/><s n="sg"/><s n="abl"/><s n="ind"/></r></p><par n="poss"/></e>
      <e><p>          <l>նդի</l><r>ինդ<s n="n"/><s n="nn"/><s n="sg"/><s n="dat"/><s n="ind"/></r></p><par n="poss"/></e>
      <e><p>          <l>նդին</l><r>ինդ<s n="n"/><s n="nn"/><s n="sg"/><s n="dat"/><s n="def"/></r></p></e>
      <e><p>          <l>նդում</l><r>ինդ<s n="n"/><s n="nn"/><s n="sg"/><s n="loc"/><s n="ind"/></r></p><par n="poss"/></e>
      <e><p>          <l>նդով</l><r>ինդ<s n="n"/><s n="nn"/><s n="sg"/><s n="ins"/><s n="ind"/></r></p><par n="poss"/></e>
      <e><p>          <l>ինդ</l><r>ինդ<s n="n"/><s n="nn"/><s n="sg"/><s n="nom"/><s n="ind"/></r></p><par n="poss"/></e>
      <e><p>          <l>ինդը</l><r>ինդ<s n="n"/><s n="nn"/><s n="sg"/><s n="nom"/><s n="def"/></r></p></e>
      <e><p>          <l>ինդն</l><r>ինդ<s n="n"/><s n="nn"/><s n="sg"/><s n="nom"/><s n="def"/></r></p></e>
      <e><p>          <l>ինդներից</l><r>ինդ<s n="n"/><s n="nn"/><s n="pl"/><s n="abl"/><s n="ind"/></r></p><par n="poss"/></e>
      <e><p>          <l>ինդների</l><r>ինդ<s n="n"/><s n="nn"/><s n="pl"/><s n="dat"/><s n="ind"/></r></p><par n="poss"/></e>
      <e><p>          <l>ինդներին</l><r>ինդ<s n="n"/><s n="nn"/><s n="pl"/><s n="dat"/><s n="def"/></r></p></e>
      <e><p>          <l>ինդներում</l><r>ինդ<s n="n"/><s n="nn"/><s n="pl"/><s n="loc"/><s n="ind"/></r></p><par n="poss"/></e>
      <e><p>          <l>ինդներով</l><r>ինդ<s n="n"/><s n="nn"/><s n="pl"/><s n="ins"/><s n="ind"/></r></p><par n="poss"/></e>
      <e><p>          <l>ինդներ</l><r>ինդ<s n="n"/><s n="nn"/><s n="pl"/><s n="nom"/><s n="ind"/></r></p><par n="poss"/></e>
      <e><p>          <l>ինդները</l><r>ինդ<s n="n"/><s n="nn"/><s n="pl"/><s n="nom"/><s n="def"/></r></p></e>
      <e><p>          <l>ինդներն</l><r>ինդ<s n="n"/><s n="nn"/><s n="pl"/><s n="nom"/><s n="def"/></r></p></e>
    </pardef>

    <e lm="գիրք"><i>գ</i><par n="բառգ/իրք__n_nn"/></e>
    <e lm="բառգիրք"><i>բառգ</i><par n="բառգ/իրք__n_nn"/></e>
    <e lm="պատիվ"><i>պատ</i><par n="կռ/իվ__n_nn"/></e>
<e lm="բառագիրք" r="LR"><p><l>բառագ</l><r>բառգ</r></p><par n="բառգ/իրք__n_nn"/></e>
    <e lm="թուղթ"><i>թ</i><par n="թ/ուղթ__n_nn"/></e>
    <e lm="կռիվ"><i>կռ</i><par n="կռ/իվ__n_nn"/></e>
    <e lm="դրինդ"><i>դր</i><par n="դր/ինդ__n_nn"/></e>
